【裁判字號】    97,訴,3361
【裁判日期】    971224
【裁判案由】    違反毒品危害防制條例
【裁判全文】
臺灣彰化地方法院刑事判決              97年度訴字第3361號
公  訴  人  臺灣彰化地方法院檢察署檢察官
被      告  甲○○
上列被告因違反毒品危害防制條例案件，經檢察官提起公訴（97
年度毒偵字第4280號），本院合議庭裁定由受命法官獨任進行簡
式審判程序，茲判決如下：
    主  文
甲○○施用第一級毒品，累犯，處有期徒刑捌月。
    犯罪事實
一、甲○○曾於民國92年間因恐嚇案件，經本院以92年度易字第
    537 號刑事判決判處有期徒刑7 月，經上訴由臺灣高等法院
    臺中分院以92年度上易字第2154號刑事判決撤銷原審判決，
    改判處有期徒刑1 年確定後，經移送執行，並於94年2 月9
    日縮刑期滿執行完畢。其前於95年間因施用毒品案件，經本
    院以95年度毒聲字第298 號裁定送勒戒處所觀察、勒戒後，
    認有繼續施用毒品之傾向，經本院以95年度毒聲字第601 號
    裁定令入戒治處所施以強制戒治，於97年1 月23日強制戒治
    執行完畢釋放，經臺灣彰化地方法院檢察署檢察官以97年度
    戒毒偵字第32號為不起訴處分確定。詎其不知悔改，明知海
    洛因業經公告為毒品危害防制條例第2 條第2 項第1 款所列
    管之第1 級毒品，不得非法持有、施用，於前揭強制戒治執
    行完畢釋放後5 年內，復基於施用第1 級毒品海洛因之犯意
    ，於97年10月7 日晚上10時許，在其友人位於彰化縣員林鎮
    ○○路○段332 巷31號住處內，將海洛因摻水以注射針筒注
    入體內之方式，施用第1 級毒品海洛因1 次。嗣經警方於97
    年10月8 日上午9 時10分，持檢察官簽發之強制到場採尿通
    知書通知其至警局採尿而查獲，且於同日下午3 時58分採尿
    送驗後，始知上情。
二、案經彰化縣警察局員林分局報請臺灣彰化地方法院檢察署檢
    察官偵查起訴。
    理  由
一、本案被告甲○○所犯係死刑、無期徒刑、最輕本刑為3 年以
    上有期徒刑以外之罪，其於準備程序就前揭被訴事實為有罪
    之陳述，經受命法官告知簡式審判程序之旨，並聽取其與公
    訴人之意見後，本院認無不得或不宜改依簡式審判程序進行
    之處，爰依刑事訴訟法第273 條之1 第1 項、第284 條之1
    ，裁定本案由受命法官獨任進行簡式審判程序，合先敘明。
二、訊據被告對其於上揭時、地，施用第1 級毒品海洛因1 次之
    事實，於本院審理時坦承不諱（參見本院97年12月10日審判
    筆錄）。另查：
  (一)被告係於97年10月8 日下午3 時58分，經臺灣彰化地方法院
    檢察署檢察官委託警方採集被告尿液送驗結果，呈嗎啡陽性
    反應，此有詮昕科技股份有限公司97年10月20日報告編號7A
    090299號濫用藥物尿液檢驗報告及委託檢驗尿液代號與真實
    姓名對照認證單各1 份（參見臺灣彰化地方法院檢察署97年
    度毒偵字第4280號偵查卷宗第10頁至第12頁）附卷可稽，足
    見被告確有施用第1 級毒品海洛因之事實，應可認定。
  (二)按海洛因施用入人體後水解還原成嗎啡，再循嗎啡之代謝方
    式排出體外，業據行政院衛生署藥物食品檢驗局73藥檢壹字
    第030221號函說明綦詳，且依醫學臨床實驗及根據英國藥學
    會出版Isolation and Indentification of Drugs一書第2
    版載明：口服或注射海洛因後可快速吸收，並於血液中迅速
    代謝成6 —乙醯嗎啡，然後轉變成嗎啡；再毒品施用後於尿
    液、血液中可檢出之最大時限，與施用劑量、施用頻率、施
    用方式、施用者飲水量之多寡、個人體質、檢體收集時間點
    及所用檢測方法之靈敏度等因素有關，因個案而異，一般於
    尿液中可檢出之最大時限，古柯鹼為施用後1 至4 天、海洛
    因為2 至4 天、嗎啡為2 至4 天、大麻為1 至10天、安非他
    命為1 至4 天、甲基安非他命為1 至5 天、MDMA為1 至4 天
    、MDA 為1 至4 天、Ketamine為2 至4 天等語，業經行政院
    衛生署管制藥品管理局92年7 月23日管檢字第0920005609號
    函載明明確。是依上開說明，佐以被告前揭尿液檢驗報告，
    被告自白於前揭時間，有施用第1 級毒品海洛因1 次等語，
    核與前揭事證相符，應堪採信。
  (三)另犯毒品危害防制條例第10條施用第1 級毒品之罪者，檢察
    官應先聲請法院裁定將被告令送勒戒處所觀察、勒戒，經觀
    察、勒戒後，認有繼續施用毒品傾向者，應由檢察官裁定聲
    請法院裁定令入戒治處所施以強制戒治，且經強制戒治執行
    完畢釋放後，5 年內再犯第10條之罪，檢察官應依一般刑事
    訴訟程序予以起訴論罪科刑，此觀諸毒品危害防制條例第20
    條第1 項、第2 項、第23條第2 項前段規定自明。經查，被
    告前於95年間因施用毒品案件，經本院以95年度毒聲字第29
    8 號裁定送勒戒處所觀察、勒戒後，認有繼續施用毒品之傾
    向，經本院以95年度毒聲字第601 號裁定令入戒治處所施以
    強制戒治，於97年1 月23日強制戒治執行完畢釋放，經臺灣
    彰化地方法院檢察署檢察官以97年度戒毒偵字第32號為不起
    訴處分確定等情之事實，此有臺灣高等法院被告前案紀錄表
    、臺灣彰化地方法院檢察署刑案資料查註紀錄表各1 份附卷
    可參。被告前既曾因施用毒品案件，經強制戒治後，復於前
    開強制戒治執行完畢釋放後5 年內，再犯本案施用毒品罪，
    依毒品危害防制條例第23條第2 項之規定，屬應依法論罪科
    刑之行為，依前開說明，本案被告上開所為，係於97年1 月
    23日強制戒治執行完畢釋放後5 年內，再犯毒品危害防制條
    例第10條第1 項施用第1 級毒品罪，本案事證明確，被告上
    開犯行，應堪認定。
三、按海洛因為毒品危害防制條例第2 條第2 項第1 款所明定之
    第1 級毒品。核被告所為，係犯同條例第10條第1 項之施用
    第1 級毒品罪。被告持有第1 級毒品進而施用，持有之低度
    行為為施用之高度行為所吸收，不另論持有毒品之罪。另查
    ，被告曾於92年間因恐嚇案件，經本院以92年度易字第537
    號刑事判決判處有期徒刑7 月，經上訴由臺灣高等法院臺中
    分院以92年度上易字第2154號刑事判決撤銷原審判決，改判
    處有期徒刑1 年確定後，經移送執行，並於94年2 月9 日縮
    刑期滿執行完畢等情，此有臺灣高等法院被告前案紀錄表、
    臺灣彰化地方法院檢察署刑案資料查註紀錄表各1 份存卷可
    考，其於5 年內故意再犯本案有期徒刑以上之罪，應依刑法
    第47條第1 項之規定，論以累犯，並加重其刑。爰審酌被告
    前因施用毒品案件，經強制戒治執行完畢釋放後，仍未能徹
    底戒絕毒品，復犯本案施用毒品罪，顯見其無戒毒悔改之意
    ，惟念其施用毒品乃自戕一己之身體健康，尚未對他人造成
    危害，且犯後已坦承犯行，態度良好等一切情狀，量處如主
    文所示之刑。
據上論斷，應依刑事訴訟法第273 條之1 第1 項、第299 條第1
項前段，毒品危害防制條例第10條第1 項，刑法第11條前段、第
47條第1 項，判決如主文。
本案經檢察官謝雨青到庭執行職務。
中    華    民    國    97    年    12    月    24    日
                  刑事第八庭      法  官  唐中興
以上正本證明與原本無異。
如不服本判決，應於收受判決後10日內向本院提出上訴書狀，並
應敘述具體理由；其未敘述上訴理由者，應於上訴期間屆滿後20
日內向本院補提理由書（均須按他造當事人之人數附繕本「切勿
逕送上級法院」）。
中    華    民    國    97    年    12    月    24    日
                                  書記官  吳政
【附錄本案判決論罪科刑法條全文】：
毒品危害防制條例第10條
施用第1級毒品者，處6月以上5年以下有期徒刑。
施用第2級毒品者，處3年以下有期徒刑。


司法院資訊處製作；財團法人民間司法改革基金會備份。
